臺灣士林地方法院民事裁定
111年度小上字第112號
上  訴  人  黃種進  
被上訴人    張焜燿  

上列當事人間請求返還押租金事件，上訴人對於民國111年7月7
日本院士林簡易庭111年度士小字第979號第一審判決，提起上訴
，本院裁定如下：
    主  文
上訴駁回。
第二審訴訟費用新臺幣壹仟伍佰元由上訴人負擔。
    理  由
一、按關於請求給付金錢或其他代替物或有價證券之訴訟，其標
    的金額或價額在新臺幣（下同）10萬元以下者，適用小額程
    序；對於小額訴訟之第一審裁判之上訴，非以其違背法令為
    理由不得為之，民事訴訟法第436條之8第1項、第436條之24
    第2項分別定有明文。又上訴狀內應記載上訴理由，表明下
    列各款事項：一、原判決所違背之法令及其具體內容。二、
    依訴訟資料可認為原判決有違背法令之具體事實，同法第43
    6條之25規定亦定有明文。準此，當事人對於小額訴訟之第
    一審裁判提起上訴，其上訴狀應就原判決如何違背法令為具
    體之指摘，並揭示該法規之條項或其內容，其上訴狀如未依
    此項方法表明者，即難認已對原判決之違背法令有具體之指
    摘，其上訴自難認為合法。
二、被上訴人於原審請求上訴人給付3,122元本息，因訴訟標的
    金額為10萬元以下，原審乃依小額訴訟程序審理，並為上訴
    人敗訴之判決。上訴人對原判決不服，提起上訴，其上訴意
    旨略以：被上訴人向伊承租門牌號碼新北市○○區○○街000巷0
    0號5樓A501房，每月租金4,200元，押金8,400元，合計應給
    付12,600元，被上訴人僅給付10,600元，尚欠2,000元，經
    伊追討，被上訴人竟稱要搬家，依租賃契約第18條約定，應
    賠償1個月租金，被上訴人竟表示扣除租金4,200元後，應返
    還6,400元，才願立刻搬家，嗣改口表示租滿1個月才搬家，
    並同意按照租約約定扣除1個月押金，嗣於12月初，被上訴
    人稱已找到較便宜之房屋要搬家，伊已將被上訴人同意扣除
    押金1個月4,200元主動減為3,000元，再扣除電費1,278元，
    僅應給付被上訴人2,122元，且伊當時已給付被上訴人2,500
    元，並非被上訴人所稱僅給付2,000元，否則被上訴人豈會
    甘願搬家，伊並無積欠被上訴人押租金等語。核係就原審所
    為事實認定、證據取捨之範疇加以爭執，並未具體指摘原審
    所違背之法令及其內容，及依訴訟資料可認為原判決有違背
    法令之具體情事，依上揭規定及說明，難認其上訴為合法，
    應予駁回，並確定如主文所示金額之訴訟費用由上訴人負擔
    。
三、據上論結，本件上訴為不合法，爰裁定如主文。
中　　華　　民　　國　　111 　年　　11　　月　　10　　日
                  民事第三庭  審判長法  官  王沛雷 
                                    法  官  楊忠霖 
                                    法  官  陳世源
以上正本係照原本作成。
本件裁定不得抗告。
中　　華　　民　　國　　111 　年　　11　　月　　10　　日
                                    書記官  吳婉萱